臺灣苗栗地方法院刑事判決              100年度易字第798號
公  訴  人  臺灣苗栗地方法院檢察署檢察官
被      告  陳緯霖
            謝其明
            鄭文章
            葉誌豪
上列被告因竊盜案件，經檢察官提起公訴（100 年度偵字第974
號），本院依簡式審判程序判決如下：
    主  文
陳緯霖犯如附表二編號1 至12所示之罪，均累犯，各處如附表二
編號1 至12所示之刑，應執行有期徒刑伍年。
謝其明犯如附表二編號1 至5 、7 、10至12所示之罪，均累犯，
各處如附表二編號1 至5 、7 、10至12所示之刑，應執行有期徒
刑參年拾月。
鄭文章犯如附表二編號10所示之罪，累犯，處有期徒刑捌月。
葉誌豪犯如附表二編號8 所示之罪，累犯，處有期徒刑捌月。
    犯罪事實及理由
一、犯罪事實：
（一）陳緯霖、謝其明、鄭文章、葉誌豪有如下列構成累犯之犯
      罪前科：
    1.陳緯霖前因詐欺案件，經本院以96年度苗簡字第663 號判
      決處以有期徒刑6 月，減為有期徒刑3 月，於民國96年11
      月1 日確定。又因公共危險案件，經本院以96年度苗交簡
      字第473 號判決處以有期徒刑6 月，減為有期徒刑3 月，
      於96年10月8 日確定。上開案件經本院裁定應執行有期徒
      刑5 月，於97年7 月31日易科罰金執行完畢。
    2.謝其明曾因恐嚇取財案件，經本院以94年度易字第356 號
      判決處以有期徒刑1 年6 月，於95年10月16日確定，經減
      為有期徒刑9 月，於96年9 月14日執行完畢。
    3.鄭文章曾因詐欺案件，經臺灣臺中地方法院以97年度中簡
      字第2127號判決處以有期徒刑3 月，於97年8 月25日確定
      ，經減為有期徒刑1 月15日，於99年5 月2 日執行完畢。
    4.葉誌豪曾因施用第二級毒品案件，經本院以97年度易字第
      785 號判決處以有期徒刑4 月，於97年10月28日確定，於
      98年5 月11日執行完畢。
（二）陳緯霖、謝其明、鄭文章、葉誌豪均仍不知警惕，而犯如
      附表一「犯罪事實欄」所示之加重竊盜犯行。嗣陳緯霖於
      上開加重竊盜犯行未發覺前，主動向臺灣苗栗地方法院檢
      察署檢察官供出上情而自首，經警方帶同陳緯霖外出查案
      而循線查獲。
（三）案經徐智煜、高文斌、賴進興、羅麗芳、吳秉宬、顏漢旗
      、邱來妹、湯秀珠、陳兆鵬、張國盛、黃秀英、盧錦鴻訴
      由苗栗縣警察局苗栗分局報告臺灣苗栗地方法院檢察署檢
      察官偵查起訴。
二、證據名稱：
    上開犯罪事實，除據被告陳緯霖、謝其明、鄭文章、葉誌豪
    於本院準備程序及審判期日中均坦承不諱外，尚有如附表一
    「證據名稱欄」所載之證據在卷可以佐證，足認被告等人出
    於任意性之自白，與事實相符，堪以採信。綜上，被告等人
    之加重竊盜犯行，事證明確，應依法論處。
三、量刑理由：
（一）按行為後法律有變更者，適用行為時之法律；但行為後之
      法律有利於行為人者，適用最有利於行為人之法律，刑法
      第2 條第1 項定有明文。被告等人於附表一所示之犯罪行
      為後，刑法第321 條業於100 年1 月26日修正公布，並於
      100 年1 月28日施行；修正前刑法第321 條第1 項規定：
      「犯竊盜罪而有左列情形之一者，處6 月以上、5 年以下
      有期徒刑：一、於夜間侵入住宅或有人居住之建築物。」
      ，修正後則規定：「犯竊盜罪而有下列情形之一者，處6
      月以上、5 年以下有期徒刑，得併科新臺幣10萬元以下罰
      金：一、侵入住宅或有人居住之建築物、船艦或隱匿其內
      而犯之者。」，修正後增加「得併科新臺幣10萬元以下罰
      金」之規定及第1 款刪除「於夜間」之限制要件，是依修
      正後之規定，構成本條之罪者，得併科罰金，且不論何時
      侵入住宅或有人居住之建築物而竊盜者，均成立該款之加
      重竊盜罪，皆對行為人較為不利；故比較修正前、後之規
      定，修正後之規定並未較有利於被告，應依刑法第2 條第
      1 項前段之規定，適用被告等人行為時即修正前之刑法第
      321 條第1 項規定。
（二）核被告等人所為，均係犯刑法第321 條第1 項各款之加重
      竊盜罪（所犯法條詳附表一、罪名詳附表二）。又被告等
      人犯如附表編號一3 、5 、9 、11所示部分犯行，均係以
      一竊盜行為同時構成數項加重竊盜條件，應僅論以一加重
      竊盜罪。再被告陳緯霖、謝其明所犯附表一編號1 、2 、
      3 、4 、5 、7 、11、12部分；被告陳緯霖、葉誌豪所犯
      附表一編號8 部分；被告陳緯霖、陳泓碩（另行審結）所
      犯附表一編號9 部分；被告陳緯霖、謝其明、鄭文章所犯
      附表一編號10部分，有犯意聯絡及行為分擔，應依刑法第
      28條規定，論以共同正犯。被告陳緯霖、謝其明、鄭文章
      、葉誌豪有犯罪事實欄（一）之科刑及執行完畢紀錄，有
      臺灣高等法院被告前案紀錄表在卷足憑，其於前案有期徒
      刑執行完畢後5 年內，故意再犯本件有期徒刑以上之罪，
      為累犯，應依刑法第47條第1 項規定，加重其刑。又被告
      陳緯霖於犯罪尚未發覺前，主動向檢察官供出上開全部犯
      行並願意接受裁判，則依刑法第62條前段規定，減輕其刑
      ；其有上開刑之加重及減輕事由，依法應先加後減之。而
      被告陳緯霖、謝其明所為上開犯行，均犯意各別，時空互
      異，應分論併罰。
（三）爰審酌被告等人均有多次犯罪之前科紀錄，足見其素行不
      佳，不思悔改，犯下本件竊案，危害當地社會治安，不宜
      寬貸，惟念其犯罪手段平和，參考竊得財物之價值、竊得
      之自小客車、機車、音響組合已由被害人領回，及被告陳
      緯霖自首全部犯行，且被告等人於偵查及審理中均坦白承
      認，節省有限之調查資源，及其生活狀況、智識程度等一
      切情狀，並參考檢察官之求刑，量處如主文所示之刑並定
      應執行刑，以資懲儆。至被告等人持以行竊之工具，因未
      扣案，且無證據證明尚存在，為免將來執行之困難，爰不
      予宣告沒收，附此敘明。
四、應適用之法條：
（一）刑事訴訟法第273 條之1 第1 項、第299 條第1 項前段、
      第310 條之2 、第454 條第1 項。
（二）刑法第2 條第1 項前段、第28條、（修正前）第321 條第
      1 項第1 、2 、3 、4 款、第47條第1 項、第62條前段、
      第51條第5 款。
五、本判決係依刑事訴訟法第310 條之2 、第454 條第1 項製作
    ，依法僅記載當事人欄、主文、犯罪事實、證據名稱以及應
    適用之法條，其中犯罪事實部分，依同法第308 條之修正立
    法理由，亦僅記載犯罪構成要件事實，關於刑罰加重事由（
    含累犯在內）免予記載（法院辦理刑事訴訟案件應行注意事
    項第144 點參照），但仍於主文予以表明，並於應適用之法
    條欄予以引用。如不服本判決，應於判決送達之日起10日內
    ，向本院提起上訴。
本案經檢察官黃俊鳴到庭執行職務。
中    華    民    國   100    年    12    月    13    日
                  刑事第三庭    法  官    魏宏安
附表一：
┌──┬───┬───────────────────┬────────────┬────┐
│編號│被告  │犯罪事實                              │證據名稱                │所犯    │
│    │      │                                      │                        │法條    │
├──┼───┼───────────────────┼────────────┼────┤
│ 1  │陳緯霖│陳緯霖、謝其明共同基於自己不法所有之犯│1、被告陳緯霖於警詢、偵 │修正前刑│
│    │謝其明│意聯絡，於99年9月14日晚間11時許，至苗 │   查中之自白。         │法第321 │
│    │      │栗縣頭屋鄉○○街50巷10號徐智煜住處，陳│2、被告謝其明於警詢、偵 │條第1項 │
│    │      │緯霖、謝其明先將該住處住宅院子後方，作│   查中之自白。         │第1 款。│
│    │      │為安全防護之圍牆鐵門打開後，進入該院子│3、被害人徐智煜之警詢陳 │        │
│    │      │中，並將放置於該院子圍牆旁空地之原木木│   述。                 │        │
│    │      │桌，以徒手方式共同將該木桌搬至謝其明車│4、陳緯霖指認被告謝其明 │        │
│    │      │上，竊取該木桌得手，並將該木桌變賣後，│   之照片。             │        │
│    │      │朋分價金。                            │5、現場照片2張。        │        │
├──┼───┼───────────────────┼────────────┼────┤
│ 2  │陳緯霖│陳緯霖、謝其明共同基於自己不法所有之犯│1、被告陳緯霖於警詢、偵 │修正前刑│
│    │謝其明│意聯絡，於99年9月24日下午4時許，至苗栗│   查中之自白。         │321條第1│
│    │      │縣通霄鎮白沙屯基地台(西湖中央廣播電台)│2、被告謝其明於警詢、偵 │項第3款 │
│    │      │，持客觀上可做為兇器之板手(未扣案)，由│   查中之自白。         │。      │
│    │      │謝其明在基地台上方拆解基地台之白鐵片、│3、白沙屯基地台維修員高 │        │
│    │      │陳緯霖在下方接送之方式，將該拆解下之白│   文斌之警詢陳述。     │        │
│    │      │鐵片放置於謝其明車上，以此方式竊取白鐵│4、陳緯霖指認被告謝其明 │        │
│    │      │片一批得手。得手後，並將該批白鐵片變賣│   之照片。             │        │
│    │      │，朋分價金。                          │5、現場照片4張。        │        │
├──┼───┼───────────────────┼────────────┼────┤
│ 3  │陳緯霖│陳緯霖、謝其明基於自己不法所有之犯意聯│1、被告陳緯霖於警詢、偵 │修正前刑│
│    │謝其明│絡，於99年10月初至苗栗縣通霄鎮13鄰內島│   查中之自白。         │321條第1│
│    │      │里32-1號，先由陳緯霖以徒手翻爬進入作為│2、被告謝其明於偵訊時之 │項第2款 │
│    │      │安全防護之圍牆，再開啟大門令謝其明進入│   自白。               │、第3款 │
│    │      │該處院子。二人進入該處院子後，經勘查現│3、被害人賴進興之警詢陳 │。      │
│    │      │場狀況確定無人在家後，由謝其明攜帶之客│   述。                 │        │
│    │      │觀上可作為兇器之一字起子( 未扣案) 敲破│4、陳緯霖指認被告謝其明 │        │
│    │      │房屋窗戶，扳開窗戶卡榫爬窗進入屋內，竊│   之照片。             │        │
│    │      │取該處屋內之液晶電視1 台、數位電視盒、│5、現場照片4張。        │        │
│    │      │LG錄放影機及電線得手，嗣將上開財物變賣│                        │        │
│    │      │朋分。                                │                        │        │
├──┼───┼───────────────────┼────────────┼────┤
│ 4  │陳緯霖│陳緯霖、謝其明於99年10月5日凌晨2時許，│1、被告陳緯霖於警詢、偵 │修正前刑│
│    │謝其明│由謝其明騎乘機車搭載陳緯霖至苗栗縣苗栗│   查中之自白。         │321條第3│
│    │      │市○○街27號前，見JY-2872號自小客車停 │2、被告謝其明於警詢、偵 │款。    │
│    │      │放該處路邊，謝其明竟臨時起意，提議竊取│   查中之自白。         │        │
│    │      │該自小客車供代步使用，後經陳緯霖應允後│3、被害人羅麗芳之警詢陳 │        │
│    │      │，二人竟共同基於自己不法所有之犯意聯絡│   述。                 │        │
│    │      │，持謝其明所攜帶客觀上可做為兇器之T字 │4、陳緯霖指認被告謝其明 │        │
│    │      │板手(未扣案)撬開車門後發動該自小客車得│   之照片。             │        │
│    │      │手。                                  │5、失車-案件基本資料詳細│        │
│    │      │                                      │   查詢畫面報表、贓物認 │        │
│    │      │                                      │   領保管單。           │        │
├──┼───┼───────────────────┼────────────┼────┤
│ 5  │陳緯霖│陳緯霖、謝其明於99年10月22日晚間11時許│1、被告陳緯霖於警詢、偵 │修正前刑│
│    │謝其明│，由謝其明騎乘機車搭載陳緯霖至苗栗縣銅│   查中之自白。         │321條第1│
│    │      │鑼鄉○○路95號前，發現該處神壇內神像掛│2、被告謝其明於警詢、偵 │項第1款 │
│    │      │有金牌，謝其明遂臨時起意，提議竊取該處│   查中之自白。         │、第2款 │
│    │      │財物，並經陳緯霖應允後，二人竟基於為自│3、被害人吳秉宬之警詢陳 │、第3款 │
│    │      │己不法所有之犯意聯絡，由謝其明持客觀上│   述。                 │。      │
│    │      │可做為兇器之T字型板手(未扣案)將該處作 │4、陳緯霖指認被告謝其明 │        │
│    │      │為安全防護之用之塑膠門撬開進入，由陳緯│   之照片。             │        │
│    │      │霖竊取掛於神像之金牌3面、謝其明至書房 │5、現場照片4張。        │        │
│    │      │抽屜內竊取手表2隻及現金新臺幣(下同) 1 │6、贓物認領保管單。     │        │
│    │      │萬6,000元，竊取上開財物得手。         │                        │        │
├──┼───┼───────────────────┼────────────┼────┤
│ 6  │陳緯霖│陳緯霖於99年10月19日凌晨2時許，在苗栗 │1、被告陳緯霖於警詢、偵 │修正前刑│
│    │      │縣後龍鎮大庄里大庄102號前，見719-BYA重│   查中之自白。         │321條第1│
│    │      │機車停放該處，竟基於為自己不法所有之意│2、被害人顏漢旗之警詢陳 │項第3款 │
│    │      │圖，利用客觀上可做為兇器之T字型板手(未│   述。                 │。      │
│    │      │扣案)撬開該機車開關鎖並發動將機車騎走 │3、贓物認領保管單。     │        │
│    │      │，以此方式竊取該機車得手。            │4、現場照片4張          │        │
├──┼───┼───────────────────┼────────────┼────┤
│ 7  │陳緯霖│陳緯霖、謝其明於99年10月19日下午1時許 │1、被告陳緯霖於警詢、偵 │修正前刑│
│    │謝其明│，至苗栗縣通霄鎮福龍里4鄰福龍38號，見 │   查中之自白。         │321條第1│
│    │      │該屋內無人在家且住宅鐵門未上鎖，陳緯霖│2、謝其明於偵訊時之自白 │項第2款 │
│    │      │、謝其明竟基於為自己不法所有之犯意聯絡│   。                   │。      │
│    │      │，越過安全防護設備之鐵門進入屋內，徒手│3、被害人邱來妹之警詢陳 │        │
│    │      │竊取放置於屋內之空壓機及電線得手。    │   述。                 │        │
│    │      │                                      │4、現場照片2張。        │        │
├──┼───┼───────────────────┼────────────┼────┤
│ 8  │陳緯霖│陳緯霖、葉誌豪基於為自己不法所有之犯意│1、被告陳緯霖於警詢、偵 │修正前刑│
│    │葉誌豪│聯絡，於99年2月6日下午4時許，由葉誌豪 │   查中之自白。         │321條第1│
│    │      │鑽越作為安全防護用途之鐵窗後，進入苗栗│2、被告葉誌豪於警詢、偵 │項第2款 │
│    │      │縣後龍鎮溪洲里石螺仔32-2號屋內竊取液晶│   查中之自白           │。      │
│    │      │電視1台及現金800元得手，並將該液晶電視│3、被害人湯秀珠之警詢陳 │        │
│    │      │載運至謝金鑫住處，向其換取4公克之安非 │   述。                 │        │
│    │      │他命毒品。                            │4、現場照片2張。        │        │
├──┼───┼───────────────────┼────────────┼────┤
│ 9  │陳緯霖│陳緯霖、陳泓碩（另行審結）基於為自己不│1、被告陳緯霖於警詢、偵 │修正前刑│
│    │陳泓碩│法所有之犯意聯絡，於99年6 月25日晚間10│   查中之自白。         │法第321 │
│    │（另行│時許，至苗栗縣後龍鎮海埔里3 鄰42-86 號│2、被害人陳兆鵬之警詢陳 │條第1項 │
│    │審結）│全龍蔬果瓜類育苗農場，由陳緯霖徒手破壞│   述。                 │第1款、 │
│    │      │農場作為安全防護之右側鐵窗後進入屋內，│3、陳緯霖指認被告陳泓碩 │第2款。 │
│    │      │共同竊取卡拉OK音響組合1 組( 廠牌:KaGaS│   之照片。             │        │
│    │      │aKi 、長方形喇叭2 個、擴音器1 個、音響│4、現場照片4張。        │        │
│    │      │調節器1 個、重低音喇叭2 個) 得手。    │                        │        │
├──┼───┼───────────────────┼────────────┼────┤
│10  │陳緯霖│陳緯霖、謝其明、鄭文章基於為自己不法所│1、被告陳緯霖於警詢、偵 │修正前刑│
│    │謝其明│有之犯意聯絡，於99年9月中旬，由謝其明 │   查中之自白。         │321條第1│
│    │鄭文章│開車搭載陳緯霖、鄭文章至苗栗縣頭屋鄉明│2、被告謝其明於警詢、偵 │項第4款 │
│    │      │德村1鄰20號之皇家高爾夫球場保養場前， │   查中之自白。         │。      │
│    │      │見該處空地放置2綑電纜線，由謝其明在車 │3、被告鄭文章於警詢、偵 │        │
│    │      │上等候把風，謝其明、鄭文章下車以徒手方│   查中之自白。         │        │
│    │      │式將該電纜線2綑搬運至謝其明車上，共同 │4、被害人張國盛之警詢陳 │        │
│    │      │竊取該電纜線2綑得手。並由謝其明將該2綑│   述。                 │        │
│    │      │電線運送至三義成功資源回收場以1萬3,000│5、陳緯霖指認被告謝其明 │        │
│    │      │元之價格變賣予不知情之回收場人員後，將│   、鄭文章之照片。     │        │
│    │      │價金朋分一空。                        │6、現場照片3張。        │        │
├──┼───┼───────────────────┼────────────┼────┤
│11  │陳緯霖│陳緯霖、謝其明基於為自己不法所有之犯聯│1、被告陳緯霖於警詢、偵 │修正前刑│
│    │謝其明│絡，於99年9月中旬，由謝其明開車搭載陳 │   查中之自白。         │321條第1│
│    │      │緯霖至苗栗縣苗栗市新英里184號，先由陳 │2、被告謝其明於警詢、偵 │項第1款 │
│    │      │緯霖破壞該屋後方鐵窗，進入黃秀英住處屋│   查中之自白。         │、第2款 │
│    │      │內搜索財物，至該屋內右側房間內竊得古床│3、被害人黃秀英之警詢陳 │。      │
│    │      │1 組得手。並將古床1 組由謝其明載運至臺│   述。                 │        │
│    │      │中市○里區○○路495 號王金忠經營之骨董│4、陳緯霖指認被告謝其明 │        │
│    │      │店以2,000 元之價格變賣( 王金忠涉犯贓物│   之照片。             │        │
│    │      │罪嫌部分，警方另行函送偵辦) ，變賣贓物│5、現場照片4張。        │        │
│    │      │所得由謝其明獨自拿取。                │                        │        │
├──┼───┼───────────────────┼────────────┼────┤
│12  │陳緯霖│陳緯霖、謝其明基於為自己不法所有之犯聯│1、被告陳緯霖於警詢、偵 │修正前刑│
│    │謝其明│絡，於99年9月下旬某日凌晨2時許，由謝其│   查中之自白。         │321條第1│
│    │      │明開車搭載陳緯霖至苗栗縣後龍鎮○○街1 │2、被告謝其明於警詢、偵 │項第3款 │
│    │      │號(後龍鎮老人活動中心)旁，先由陳緯霖持│   查中之自白。         │。      │
│    │      │謝其明攜帶客觀上可做為兇器之破壞剪( 未│3、後龍夜市管理員盧錦鴻 │        │
│    │      │扣案) 將該處電纜線剪下後，謝其明再將剪│   之警詢陳述。         │        │
│    │      │下之電纜線收攏搬運上車，以此方式竊取電│4、陳緯霖指認被告謝其明 │        │
│    │      │纜線3 條得手。                        │   之照片。             │        │
│    │      │                                      │5、現場照片4張。        │        │
└──┴───┴───────────────────┴────────────┴────┘
附表二：
1.陳緯霖、謝其明共同犯刑法第三百二十一條第一項第一款之竊
  盜罪，均累犯，陳緯霖處有期徒刑柒月，謝其明處有期徒刑捌
  月。
2.陳緯霖、謝其明共同犯刑法第三百二十一條第一項第三款之竊
  盜罪，均累犯，陳緯霖處有期徒刑柒月，謝其明處有期徒刑捌
  月。
3.陳緯霖、謝其明共同犯刑法第三百二十一條第一項第二、三款
  之竊盜罪，均累犯，陳緯霖處有期徒刑捌月，謝其明處有期徒
  刑玖月。
4.陳緯霖、謝其明共同犯刑法第三百二十一條第一項第三款之竊
  盜罪，均累犯，陳緯霖處有期徒刑柒月，謝其明處有期徒刑捌
  月。
5.陳緯霖、謝其明共同犯刑法第三百二十一條第一項第一、二、
  三款之竊盜罪，均累犯，陳緯霖處有期徒刑捌月，謝其明處有
  期徒刑玖月。
6.陳緯霖犯刑法第三百二十一條第一項第三款之竊盜罪，累犯，
  處有期徒刑柒月。
7.陳緯霖、謝其明共同犯刑法第三百二十一條第一項第二款之竊
  盜罪，均累犯，陳緯霖處有期徒刑柒月，謝其明處有期徒刑捌
  月。
8.陳緯霖、葉誌豪共同犯刑法第三百二十一條第一項第二款之竊
  盜罪，均累犯，陳緯霖處有期徒刑柒月，葉誌豪處有期徒刑捌
  月。
9.陳緯霖共同犯刑法第三百二十一條第一項第一、二款之竊盜罪
  ，累犯，處有期徒刑柒月。
10.陳緯霖、謝其明、鄭文章共同犯刑法第三百二十一條第一項
   第四款之竊盜罪，均累犯，陳緯霖處有期徒刑柒月，謝其明
   處有期徒刑捌月，鄭文章處有期徒刑捌月。
11.陳緯霖、謝其明共同犯刑法第三百二十一條第一項第一、二
   款之竊盜罪，均累犯，陳緯霖處有期徒刑柒月，謝其明處有
   期徒刑捌月。
12.陳緯霖、謝其明共同犯刑法第三百二十一條第一項第三款之
   竊盜罪，均累犯，陳緯霖處有期徒刑柒月，謝其明處有期徒
   刑捌月。
以上正本證明與原本無異。
如不服本判決應於收受判決後10日內向本院提出上訴書狀，並應
敘述具體理由。其未敘述上訴理由者，應於上訴期間屆滿後20日
內向本院補提理由書( 均須按他造當事人之人數附繕本) 「切勿
逕送上級法院」。告訴人或被害人如對本判決不服者，應具備理
由請求檢察官上訴，其上訴期間之計算係以檢察官收受判決正本
之日期為準。
                                書記官    江秋靜
中    華    民    國   100    年    12    月    13    日
附記論罪之法條全文：
刑法 (舊 100.01.26 以前)第321條
犯竊盜罪而有下列情形之一者，處 6 月以上、5 年以下有期徒
刑：
一、於夜間侵入住宅或有人居住之建築物、船艦，或隱匿其內而
    犯之者。
二、毀越門扇、牆垣或其他安全設備而犯之者。
三、攜帶兇器而犯之者。
四、結夥三人以上而犯之者。
五、乘火災、水災或其他災害之際而犯之者。
六、在車站或埠頭犯之者。
前項之未遂犯罰之。